臺灣桃園地方法院民事判決　　　　　　　99年度勞訴字第17號
原　　　告　袁美玲
　　　　　　林慧玲
　　　　　　張玉婷
訴訟代理人　林哲倫律師
被　　　告　琉明斯光電股份有限公司
法定代理人　謝佳翰
訴訟代理人　魏雯祈律師
　　　　　　陳郁仁律師
上列當事人間給付資遣費等事件，於民國100 年2 月10日辯論終
結，本院判決如下：
    主  文
被告應給付原告袁美玲新臺幣參拾伍萬肆仟伍佰捌拾貳元，及自
民國九十九年六月四日起至清償日止，按年息百分之五計算之利
息。
被告應給付原告林慧玲新臺幣拾陸萬伍仟陸佰柒拾柒元，及自民
國九十九年六月四日起至清償日止，按年息百分之五計算之利息
。
被告應給付原告張玉婷新臺幣貳拾參萬貳仟柒佰陸拾參元，及自
民國九十九年六月四日起至清償日止，按年息百分之五計算之利
息。
原告其餘之訴駁回。
訴訟費用由被告負擔。
本判決第一、二、三項得假執行，但被告如各以新臺幣參拾伍萬
肆仟伍佰捌拾貳元、拾陸萬伍仟陸佰柒拾柒元、貳拾參萬貳仟柒
佰陸拾參元，為原告袁美玲、林慧玲、張玉婷預供擔保，得免為
假執行。
原告其餘假執行之聲請駁回。
    事實及理由
壹、程序部分：
    按訴狀送達後，原告不得將原訴變更或追加他訴，但擴張或
    減縮應受判決事項之聲明者，不在此限，民事訴訟法第255
    條第1 項但書第3 款定有明文。本件原告起訴時，初為請求
    第1 項、第2 項及第3 項訴之聲明：(1)被告應給付原告袁美
    玲新台幣（下同）322,082 元，及自本件起訴狀繕本送達被
    告之翌日起至清償日止，按週年利率5 ％計算之利息。(2)被
    告應給付原告林慧玲167,988 元，及自本件起訴狀繕本送達
    被告之翌日起至清償日止，按週年利率5 ％計算之利息。(3)
    被告應給付原告張玉婷205,188 元，及自本件起訴狀繕本送
    達被告之翌日起至清償日止，按週年利率5 ％計算之利息等
    語；嗣於民國99年5 月27日具狀變更其聲明為：(1)被告應給
    付原告袁美玲355,582 元，及自本擴張暨準備五狀繕本送達
    被告之翌日起至清償日止，按週年利率5 ％計算之利息。(2)
    被告應給付原告林慧玲170,751 元，及自本擴張暨準備五狀
    繕本送達被告之翌日起至清償日止，按週年利率5 ％計算之
    利息。(3)被告應給付原告張玉婷236,763 元，及自本擴張暨
    準備五狀繕本送達被告之翌日起至清償日止，按週年利率5
    ％計算之利息等語（見本院卷第234 頁至第235 頁）；後於
    99年6 月21日再具狀變更其訴之聲明為：(1)被告應給付原告
    袁美玲354,582 元，及自擴張暨準備五狀繕本送達被告之翌
    日起至清償日止，按週年利率5 ％計算之利息。(2)被告應給
    付原告林慧玲166,751 元，及自擴張暨準備五狀繕本送達被
    告之翌日起至清償日止，按週年利率5 ％計算之利息。(3)被
    告應給付原告張玉婷232,763 元，及自擴張暨準備五狀繕本
    送達被告之翌日起至清償日止，按週年利率5 ％計算之利息
    等語（見本院卷第270頁至第271頁）。上開原告之訴之變更
    ，核各屬擴張、減縮應受判決事項之聲明者，揆諸前開法文
    ，原告於本院是日程序所為聲明之變更，自屬合法，應予准
    許。
貳、實體部分：
一、原告起訴主張：
  (一)原告袁美玲、林慧玲及張玉婷分別自民國92年11月5 日、93
    年5 月31日、92年3 月6 日起受僱於喬霖科技股份有限公司
    （下稱喬霖公司），嗣於97年10月間因喬霖公司部分廠房及
    營業為被告公司所併購，經原告均同意留任且簽署同意書後
    ，被告公司即概括承受原告所有之年資、薪資及勞工權益，
    則原告年資即應自受僱於喬霖公司時起算。又被告公司係採
    行隔週休二日制，即於隔週週六需正常上班，若原應上班之
    隔週六、日適逢法定應放假之紀念日，且經被告公司要求調
    班，則被告公司應擇定日期補假，否則應以加班論。而98年
    10月10日即為週六，又適逢國定假日，然被告公司仍要求前
    往上班，並承諾將於98年10月17日補假，未幾即又再向員工
    表示屆時是否能予補休尚屬未定，原告及其他員工自98年10
    月3 日起即數度透過早班領班訴外人曾碧玉向課長訴外人范
    陽昇、巫志賢（任職於總經理室，現已離職）、簡豔紅（人
    事協理）等幹部反應補假事宜，均未獲回應。嗣中班員工獲
    悉98年10月17日確不補假時，乃召集同仁聚集討論，會中並
    提及被告未依併購喬霖公司時所承諾給予員工之權益，且被
    告公司內無工會組織，遂決定以書面連署方式請求被告公司
    出面說明，而推派原告前往繳交連署書。詎料，被告公司於
    未查明前即認定到場者為發起連署員工，而以98年10月16日
    公告將原告記大過一次，並將原告袁美玲由領班降為助理技
    術員，此舉已將使原告袁美玲每月原有薪資減少領取「領班
    津貼」2,000 元，另將原告三人之班別由夜班調動為早班，
    亦將使每月薪資各減少領取「夜班津貼（輪班津貼）」6,00
    0 元，顯已變動原告前與喬霖公司所約定從事夜班等勞動條
    件。惟被告既係承受喬霖公司與原告間之勞動契約，自不得
    於未經原告同意，逕行調動原告工作及班別，是上開被告公
    司之行為，已符勞基法第14條第1 項第6 款之事由，且被告
    公司於98年10月10日要求員工上班未予補假，該日亦應以加
    班論。故原告乃於98年10月19日向被告公司寄發桃園府前（
    21支）郵局第01668 號存證信函，終止兩造間之僱傭契約，
    並請求給付資遣費，嗣經被告公司於同月20日收受後，兩造
    間之勞動契約即已合法終止。然被告公司迄未給付資遣費，
    經原告再向桃園縣政府申請勞資爭議調解、協調亦均無結果
    。
  (二)至被告雖主張原告有連續曠職3 日之情形，並據以主張終止
    與原告間之僱傭契約。然原告袁美玲於98年10月16日夜間上
    班時，依被告公司員工管理辦法第五章第3- 1條規定，即曾
    向部門主管即組長訴外人陳春宏告知欲於98年10月17日請假
    ，陳春宏卻表示依被告公司指示，原告請假需由課長以上核
    准，現亦不准原告請假，若不願接受懲處及請假規定之變更
    ，請自行離職。是顯見被告公司係故意不准原告於98年10月
    17日請假，而非原告蓄意曠職。又於98年10月18日為星期日
    ，本即無需上班；嗣原告於98年10月19日為前往桃園縣政府
    勞動及人力資源處諮詢相關權益問題，而由原告林慧玲依員
    工管理辦法第五章第3-1 條規定先行致電予調動後主管即組
    長訴外人陳信安報備，告知有事不克前往上班，然陳信安仍
    表示依被告之指示均不准請假，而原告始於桃園縣政府勞動
    及人力資源處調解委員之指導下撰寫上開存證信函終止兩造
    間勞動契約。況縱認原告需於98年10月17日上班，惟上開存
    證信函既已於98年10月20日送達被告公司，原告至遲於該日
    已與被告終止勞動契約，最多僅得認原告有2 日未至被告公
    司上班，況原告並擬依被告之規定於該二日請假，被告公司
    竟無故不予准假，故被告公司以原告連續曠職3 日以上為由
    終止兩造間之勞動契約，並不合法。
  (三)基上，原告3 人自得依勞動基準法第14條第1 項第6 款規定
    ，終止與被告公司間之勞動契約，並得依同法第14條第4 項
    、第17條、第18條請求被告給付資遣費、預告期間工資、特
    休未休工資，以及依同法第24條第1 款及第2 款、第30條第
    1 項加班費少付之差額，計算如下：
  (1)加班費少付金額：依勞動基準法第24條第1 款及第2 款、第
    30條第1 項之規定，每日加班前2 小時之加班費係以每小時
    工資額加給1/3 計算，後2 小時加班費則以每小時工資額加
    給2/3 計之，而勞動基準法之規定為最低勞動條件，若雇主
    與勞工所訂勞動條件低於勞動基準法之規定，自應以勞動基
    準法之規定為準，故被告公司之平日加班費計算方式，既低
    於勞動基準法之規定，自應以勞動基準法之規定為準。且原
    告袁美玲每月薪資為28,000元，每小時薪資為116.66元，至
    98年8 月起則調整為月薪29,000元，每小時薪資為120.83元
    ；原告林慧玲每月薪資為28,000元，每小時薪資為116.66元
    ；原告張玉婷每月薪資為27,800元，每小時薪資為115.83元
    ，並按原告於97年11月至98年10月之加班時數計之，被告各
    應給付原告袁美玲、林慧玲、張玉婷如附表一所示加班費差
    額92,092元、21,110元、21,940元。
  (2)平均工資：依勞動基準法第2 條第3 款規定，需以計算事由
    發生當日前6 個月內之工資總額計算平均工資，即以98年5
    月至98年10月之薪資為準；且因原告於98年10月份未領取全
    月薪資，自應將4 月份最後12天計入，並以4 月份平均每日
    薪資計算該月12天之薪資。復依勞動基準法第2 條第4 款、
    同法施行細則第10條、行政院勞工委員會（87）台勞動二字
    第040204號函、最高行政法院78年度判字第2552號判決，於
    計算平均工資時，應將底薪、伙食津貼、交通津貼、全勤獎
    金、夜班津貼等項目計入，另加班費為雇主所為之給與，亦
    應計入，故：
  原告袁美玲部分之平均薪資應為60,774元：
    原告袁美玲於98年4 月至7 月之每月底薪加計各項津貼、全
    勤獎金後之薪資均為28,000元，於98年8 月、9 月均為29,0
    00元，於98年10月則為23,332元，各加計如附表一之(一)所示
    98年4 月至10月各月被告應給付原告袁美玲之加班費金額後
    ，原告袁美玲自98年4 月至10月工資各為38,224元、44,309
    元、82,533元、57,338元、60,911元、57,338元、46,925元
    （元以下四捨五入，下同）；且於98年4 月份12日薪資為15
    ,290元（計算式：38,224元÷30天×12天＝15,290元），故
    【原告袁美玲之平均薪資應為60,774元】（計算式：15,290
    元＋44,309元＋82,533元＋57,338元＋60,911元＋57,338元
    ＋46,925元＝364,644 元，364,644 元÷6 個月＝60,774元
    ）。
  原告林慧玲部分之平均薪資應為35,460元：
    原告林慧玲於98年4 月至9 月之每月底薪加計各項津貼、全
    勤獎金後之薪資均為28,000元，於98年10月則為17,865元，
    各加計如附表一之(二)所示98年4 月至10月各月被告應給付原
    告林慧玲加班費金額後，98年4 月至10月工資各為29,867元
    、31,733元、34,020元、30,564元、37,797元、42,303元、
    24,398元；且於98年4 月份12日薪資為11,947元（計算式：
    29,867元÷30天×12天＝11,947元），【故原告林慧玲之平
    均薪資為35,460元】（計算式：11,947元＋29,867元＋31,7
    33元＋34,020元＋30,564元＋37,797元＋42,303元＋24,398
     元＝212,762 元，212,762 元÷6 個月＝35,4 60 元）。
  原告張玉婷部分之平均薪資應為40,799元：
    另原告張玉婷於98年4 月至9 月之每月底薪加計各項津貼、
    全勤獎金後之薪資均為27,800元，於98年10月則為18,459元
    ，各加計如附表一之(三)所示98年4 月至10月各月被告應給付
    原告張玉婷之加班費金額後，98年4 月至10月工資各為29,4
    22元、33,592元、63,013元、27,800元、38,821元、41,636
     元 、28,161元；且98年4 月份12日薪資為11,769元（計算
    式：29,422元÷30天×12天＝11,769元），【故原告張玉婷
    平均薪資為40,799元】（計算式：11,769元＋33,592元＋63
    ,013元＋27,800元＋38,821元＋41,636元＋28,161元＝244,
    793 元，244,793 元÷12個月＝40,799元）。
  (3)資遣費：原告之年資由被告公司所承受，已如前述，並均於
    勞工退休金條例施行後選擇適用勞工退休金新制。是該等年
    資試算如下：
  原告袁美玲部分：原告袁美玲係於92年11月5 日至喬霖公司
    任職，並於98年10月20日與被告終止勞動契約，是原告袁美
    玲之年資，自92年11月5 日起至94年7 月1 日，計1 年7 個
    月又27天，依勞動基準法第17條規定，被告應給付資遣費10
    1,290 元（計算式：60,7 74 元×1 ＋60,774元×8/12＝10
    1,290 元），自94年7 月1 日至起98年10月20日，計4 年3
    個月又20天，依勞工退休金條例第12條第1 項規定，被告應
    給付資遣費130,833 元【計算式：60,774元×0.5 ×4 ＋60
    ,774元×0.5 ×（11/3÷12）＝130,833 元】，合計資遣費
    232,123 元。
  原告林慧玲部分：原告林慧玲係於93年5 月31日至喬霖公司
    任職，並於98年10月20日與被告終止勞動契約，是原告林慧
    玲之年資，自93年5 月31日起至94年7 月1 日，計1 年1 個
    月又1 天，依勞基法第17條規定，被告應給付資遣費41,370
    元（計算式：35,460×1 ＋35,460元×2/12＝41,370元），
    自94年7 月1 日至98年10月20日，計4 年3 個月又20天，依
    勞工退休金條例第12條第1 項規定，被告應給付資遣費76,3
    38 元【計算式：35,460×0.5 ×4 ＋35,460元×0.5 ×（1
    1/3÷12）=76,338 元】合計應給付資遣費為117,708 元。
  原告張玉婷部分：原告張玉婷係於92年3 月6 日至喬霖公司
    任職，並於98年10月20日與被告終止勞動契約，是原告張玉
    婷之年資，自92年3 月6 日起至94年7 月1 日，計2 年3 個
    月又26天，依勞基法第17條規定，被告應給付資遣費為95,1
    98元（計算式：40,799元×2 ＋40,799元×4/12＝95,198元
    ），自94年7 月1 日起至98年10月20日，計4 年3 個月又20
    天，依勞工退休金條例第12條第1 項規定，被告應給付資遣
    費87,751元【計算式：40,799元×0.5 ×4 ＋40,799元×0.
    5 ×（11/3÷12）＝87,751元】，合計資遣費182,949 元。
  (4)預告期間工資：依勞基法第14條第4 項規定，原告均得請求
    被告公司給付1 個月之預告期間工資（即原告之底薪加計各
    項津貼、全勤獎金），即原告袁美玲得請求29,000元，原告
    林慧玲得請求28,000元，原告張玉婷得請求27,800元。
  (5)特休未休之工資：
  原告袁美玲部分：原告袁美玲之特休假尚有9 天未休，則被
    告應給付特休未休之薪資8,700 元（計算式：29,000元÷30
    天×9 天＝8,700 元），扣除被告於98年10月業已給付7,33
    3 元（即該月薪資明細所示「補發金額」），被告尚應給付
    1,367 元。
  原告林慧玲部分：原告林慧玲尚有3 天特休假未休，被告應
    給付特休未休工資2,800 元（計算式：28,000元÷30天×3
    天＝2,800 元），扣除被告於98年10月業已給付2,933 元（
    即該月薪資明細所示「補發金額」），原告林慧玲則應返還
    被告133 元。
  原告張玉婷部分：另原告張玉婷尚有4 天特休假未休，被告
    應給付特休未休之薪資3,707 元（計算式：27,800元÷30天
    ×4 天＝3,707 元），扣除被告於98年10月業已給付3,633
    元（即該月薪資明細所示「補發金額」），被告尚應給付74
    元。
  (四)綜上所述，【原告袁美玲】得請求被告給付金額合計354,58
    2 元（計算式：加班費差額92,092元＋資遣費232,123元＋
    預告期間工資29,000元＋特休未休薪資差額1,367 元＝354,
    582元）。又【原告林慧玲】得請求被告給付金額合計166,7
    51元（惟依上開原告之主張計之，則計算式：加班費差額21
    ,110元＋資遣費117,708 元＋預告期間工資28,000元－特休
    未休薪資差額133 元＝166,685 元）。另【原告張玉婷】得
    請求被告給付金額合計236,763 元（計算式：加班費差額21
    ,940元＋資遣費182,949 元＋預告期間工資27,800元＋特休
    未休薪資差額74元＝236,763 元）。為此，爰依法提起本件
    訴訟等語。並聲明：(1)被告應給付原告袁美玲354,582 元，
    及自擴張暨準備五狀繕本送達被告之翌日起至清償日止，按
    週年利率百分之5 計算之利息。(2)被告應給付原告林慧玲16
    6,751 元，及自擴張暨準備五狀繕本送達被告之翌日起至清
    償日止，按週年利率百分之5 計算之利息。(3)被告應給付原
    告張玉婷232,763 元，及自擴張暨準備五狀繕本送達被告之
    翌日起至清償日止，按週年利率百分之5 計算之利息。(4)訴
    訟費用由被告負擔。(5)原告並願供擔保，請准宣告假執行。
二、被告則以：原告以被告有勞動基準法第14條第1 項第6 款事
    由終止兩造間勞動契約，並無理由。蓋被告因業務之需要且
    徵得員工同意後，於98年10月10日加班，並早於公司98年度
    行事曆(二)備註員工自行擇日補休，而經員工於請假卡上填寫
    補休日期，交單位主管即組長核准即可。詎原告向其他員工
    宣稱「本公司並未實施補假事宜」云云，復以維護勞工權益
    為由，發動員工連署，威脅被告應於98年10月16日中午12時
    前出面協議，如未出面協議，將於翌日起連續兩日集體罷工
    。原告上開要挾或煽動怠工、罷工之行為，此舉確已違反本
    公司員工管理辦法第6 章第2.2 條規定，且嚴重妨礙生產或
    工作秩序之進行，被告依法原得逕予解雇，惟僅予記大過，
    已屬輕微。又基於生產作業流程順暢等因素，被告公司由領
    班統計各班別員工需求數量後，每個月以班別異動單提出申
    請調動，上開調整實符合被告與員工之勞動契約及相關勞工
    法令；且喬霖公司與原告間並無不得調動原告班別、職務之
    約定，而依被告公司員工管理辦法第2 章第12點、第4 章第
    2- 4點之規定，被告公司本得基於公司需求，且不變更員工
    「原有所得」即指被告雇用原告時雙方協議之底薪，調整原
    告之職務及班別，此與上開懲處無關。況且，原告自98年10
    月17日起即未前來上班，被告公司亦未接獲請假之申請；縱
    原告確曾以口頭、電話向被告公司請假，惟其等未填寫請假
    卡，又非有突發事由發生，顯未依員工管理辦法第五章第3
    條第3-1 項規定辦理請假。是故，除國定假日10月18日外，
    原告連續於98年10月17日、19日、20日、21日、22日、23日
    曠職三日以上，被告乃於98年10月23日委由律師向原告寄發
    寄發98尚寬法字第98102301號律師函，以原告無故連續曠職
    已逾三日為由，合法終止兩造間勞動契約，並各經原告袁美
    玲、原告林慧玲、張玉婷於於98年10月28日收受、98年10月
    30日、98年10月30日收受，是原告自不得請求被告給付任何
    資遣費或預告期間之工資。況縱認原告得依被告有勞動基準
    法第14條第1 項第6 款事由終止兩造間勞動契約，就原告請
    求之各項金額部分：
  (一)資遣費部分：關於平均工資之計算，自不得包含非屬經常性
    給與、非因勞動而獲得對價之【全勤獎金】、【特休未休折
    算日薪】（即原告於98年10月所領得「補發金額」）及【加
    班費】。是原告袁美玲所領得且得計入平均薪資計算之各月
    薪資，98年10月14,506元、98年9 月27,200元、98年8 月27
    ,200元、98年7 月25,200元、98年6 月26,100元、98年5 月
    25,200元、98年4 月20日至30日9,240 元，以其總和除以18
    3 天後，日平均工資為932 元、月平均工資則為27,960元（
    惟依被告所主張上開原告袁美玲各月薪資計算，其日平均工
    資應為845 元、月平均工資為25,350元）；原告林慧玲所領
    得且得計入平均薪資計算之各月薪資，98年10月13,439元、
    98年9 月25,2 00 元、98年8 月25,200元、98年7 月25,200
    元、98年6 月25 ,150 元、98年5 月25,200元、98 年4月20
    日至30日9,240 元，以其總和除以183 天後，日平均工資為
    812 元、月平均工資則為24,360元；原告張玉婷所領得且得
    計入平均薪資計算之各月薪資，98年10月13,333元、98年9
    月25,000元、98年8 月25,000元、98年7 月25,000 元 、98
    年6 月25,000元、98年5 月25,000元、98年4 月20日至30日
    9,16 7元，以其總和除以183 天後，日平均工資為806 元、
    月平均工資則為24,1 80 元。
  (二)預告工資部分：又本件非屬勞動基準法第16條第1 項所規定
    應給予預告期間之情形，原告亦不得請求預告期間工資，況
    依勞動基準法所規定應給予預告期間之情形，僅為雇主不得
    於預告期間內終止勞動契約，勞工於預告期間仍有提供勞務
    給付之義務，即使被告應給付預告期間工資，本件既非被告
    於預告期間前或內終止勞動契約，原告自有於預告期間提供
    勞務之義務，惟原告卻可因自身選擇獲有免除提供勞務之利
    益，為免顯失公平，且於計算預告期間工資時，應僅以「底
    薪」或「本薪」計算。
  (三)加班費部分：另原告等人均明知喬霖公司關於加班費計算方
    式，為前兩小時每小時為90元，超過兩小時後每小時為110
    元，假日加班每小時為140 元，仍願意以相同條件留任被告
    公司，自應按此方式計算加班費，始符誠信原則；縱原告得
    依勞動基準法規定請求被告公司給付加班費，然依內政部75
    年6 月25日台內勞字第416670號函釋，加班時數應扣除休息
    時間為計算，而原告工作滿4 小時，被告公司均給予30分鐘
    休息時間，且其等薪資明細表所載假日加班時數係依原告上
    、下班打卡之時間連續計算而成，尚包括休息時間，自應不
    計入假日加班時數為計，故原告所主張如附表之假日加班時
    數每4 小時均應扣除0.5 小時，即如附表二所示。至特休未
    休之工資，被告已於發放98年10月份薪資時併予支付，即原
    告之98年10月份薪資明細表所示「補發金額」，惟實應以薪
    資明細表所示各原告之本薪計算之等語資為抗辯。
  (四)並聲明：原告之訴駁回。訴訟費用由原告負擔。如受
    不利判決，願供擔保請准宣告免為假執行。
三、不爭執事項：
  (一)原告袁美玲、林慧玲、張玉婷分別於民國92年11月5 日、93
    年5 月31日、92年3 月6 日起受僱於訴外人喬霖科技股份有
    限公司（下稱喬霖公司），並均於勞工退休金條例施行後選
    擇適用勞工退休金新制；嗣因喬霖公司部分廠房及營業於97
    年10月間為被告公司所併購，經原告三人各簽署被告公司所
    提供之「員工留任同意書」後，依該同意書所示同意留任之
    條款，自97年11月1 日起轉為被告公司之職工，所有年資、
    薪資及員工權益（係指喬霖公司員工管理辦法）並均由被告
    公司概括承受。
  (二)被告公司於員工管理辦法第二章「服務守則」第12條規定：
    「公司基於企業經營之需求，在不減少同仁原有所得與能力
    負擔下調整工作內容。」；於第四章「工作時間與薪資」第
    2 條規定：「2-1 、直接人員（即指生產製造處生產線作業
    人員）：採隔週休二日制。…2-4 、配合實際需要及工作性
    質差異，工作時間及班別制度在不超過勞動基準法規定下經
    各單位主管核准後，可以做適度的彈性或全面調整。…」、
    第3 條規定：「加班：加班時需填寫加班申請單…3-2 、加
    班以小時為計算單位，不足1 小時者不以加班論。3-4 、加
    班費…計算方式：平時加班前兩小時每小時九十元，第三小
    時起每小時一百一十元，假日加班每小時一百四十元。以上
    加班費皆包含餐費在內。…」；於第五章「休息與休假」第
    1 條規定：「國定假日:凡政府規定之國定假日皆放假。本
    公司全年節日放假依人事行政局規定辦理，行事曆另行公告
    。」、第2 條規定「年休假：…2-2 、特休未休完的日數於
    春節後以底薪結算日新發給。2-3 、員工離職當年度之年休
    假，亦以在職當年度之天數給予，若離職時，未休完之天數
    底薪結算日薪發給。」、第3 條規定：「請假：3-1 員工因
    故請假時，應事先申請並填寫請假卡（病假除外），簽核天
    數2 天（含）以內由部門主管核准，3天以上由總經理核准
    後始得生效。若屬突發事故無法事先請假時，須於當日以電
    話向直接主管報備，並於銷假時補辦請假手續。請假、休假
    手續未經核准，且當日亦未報備直屬主管，或假期已屆滿仍
    未銷假、續假，或有虛偽情事者，視為曠職，並按日扣除當
    月薪資。…」；復於第六章「考核與獎懲」第2 條規定：「
    獎懲：…2-2 、本公司員工有下列情形之一者，按其情節輕
    重分別予以懲處或開除。員工不得請求加發預告期間工資及
    資遣費。（勞基法第12&18 條）…* 再工作場所製造私人物
    件或其他不正當行為* 不正當管道反映意見，引起管理困擾
    ，打擊士氣或產生糾紛。…」等語。
  (三)原告為被告公司生產製造處生產線作業人員，依上開員工管
    理辦法，工作時間採隔週休二日制，適於98年10月10日即為
    依被告公司規定需隔週上班之週六，亦為法定應放假之紀念
    日，而經被告公司要求調班後，原告及其餘被告公司生產線
    員工均於該日前往上班。其後，原告及其餘於該日上班之員
    工以被告公司未進行辦理擇日於98年10月17日補假之承諾為
    由，均簽名於載有「依照勞基法規定，本公司未實施週休二
    日，故國定假日與假日同天者，資方應給予勞方補假一天，
    但本公司並未實施補假事宜。連署名單人員認為，為了維護
    勞工權益，全簽名連署人員請資方出面協議，以擔保雙方權
    益，請資方於2009年（即民國98年）10月16日當天中午12點
    以前，請資方出面協議與其他細項。如未出面協議，本週六
    、日連署名單內之人員皆不出勤，擇日將往勞工局申請協調
    。」等語之紙張，並向被告公司提出其等之連署請求就補假
    事宜為協商。
  (四)嗣被告公司行政管理部於98年10月16日公布編號為091001號
    、主旨為「人員懲處及調班、調職事宜」、內容為「茲因員
    工未事前釐清事情真相，即發動員工聯署簽名，威脅資方10
    月16 日 中午12點以前，出面協議，如未出面協議於本週六
    、日連署名單內人員皆不出勤。依照本公司員工管理辦法第
    六章第2.2 條規定及勞動基準法第12條規定，理應開除發起
    連名簽署之人員，公司特別考量員工本次為初犯，近期工作
    配合度尚佳，特從寬處理，其懲處明細如下：(1)發起連署員
    工記大過乙次：張玉婷、袁美玲、林慧玲、陳怡屏等人。(2)
    連署員工記申誡乙次…。(3)袁美玲職務由領班異動為助理技
    術員。(4)為配合生產線順暢：陳怡屏班別由中班調動為夜班
    ；林慧玲、張玉婷、袁美玲班別由夜班調動為早班。第(3)、
    (4)項生效日10月19日」等語之公告乙紙。而被告公司將原告
    袁美玲之職務由領班異動為助理技術員，將使其較原有每月
    薪資減少領取「領班津貼」新台幣（下同）2,000 元；另將
    原告三人之班別由夜班調動為早班，則使其等之每月薪資各
    減少領取「夜班津貼（輪班津貼）」6,000 元。
  (五)原告於98年10月17日即未至被告公司處上班；待至下一工作
    日即98年10月19日週一時，原告再因前往桃園縣政府勞動及
    人力資源處諮詢相關權益問題，亦未前往被告公司處上班，
    原告遂於98年10月19日向被告公司寄發桃園府前（21支）郵
    局第01668 號存證信函，以不爭執事項（四）所示公告之調
    班事項未與原告三人協商，違反兩造間之勞動契約及勞動法
    規，依勞動基準法第14條第1 項第6 款為由，終止兩造間僱
    傭契約，此後原告即未前往被告公司處任職，故原告自始未
    接受上開被告公司之職務調動。而被告公司於98年10月20日
    收受上開存證信函後，於98年10月23日委請律師向原告寄發
    98尚寬法字第98102301號律師函，以原告無故連續曠職已逾
    三日（扣除98年10月18日週日之國定假日外，自98年10月17
    日起算至98年10月23日間），依勞動基準法第12條第1 項第
    6 款為由，終止兩造間之僱傭契約。嗣兩造先後於98年10月
    29日、98年11月18日經桃園縣勞資和諧促進會、桃園縣政府
    之勞資爭議協調及調解，其調解之結果均不成立。
  (六)各原告之薪資明細表（本院卷第157 頁至第192 頁）所示，
    自97年11月起至98年10月間，本薪加計各項津貼（各班津貼
    、職務津貼、伙食津貼、交通津貼、全勤獎金、技術津貼、
    績效獎金、補發金額）部分之各月實際領取之薪資金額，即
    薪資明細表所載「應發總額」扣除「加班費」部分之金額：
  (1)原告袁美玲部分：97年11月至98年7 月之各月份金額均為
    28,000元，98年8 月至98年9 月之各月份金額均為29,000元
    ，98年10月份之金額為23,332元。
  (2)原告林慧玲部分：97年11月至98年5 月、98年7 月至9 月之
    各月份金額均為28,000元，98年6 月份之金額為27,950元，
    98年10月份之金額為17,865元。
  (3)原告張玉婷部分：97年11月、98年1 月至98年9 月各月金額
    均為27,800元，97年12月份之金額為25,000元，98年10月份
    之金額為18,459元。
  (七)原告於97年11月至98年8 月間之加班時薪，被告公司均統一
    以上開員工管理辦法第四章、3-4 之規定為計算，即平時加
    班前2 小時每小時工資為90元，第3 小時起每小時工資為11
    0 元，假日加班每小時工資為140 元；嗣於98年9 月後，被
    告公司則改以各原告之薪資明細表上載「底薪」金額為計算
    基礎，得出各原告之「平日每小時工資額」後，依勞動基準
    法第24條第1 款、第2 款、第39條前段所規定之方式計算加
    班費，即平時加班前2 小時每小時工資為上開「平日每小時
    工資額」之1.33倍，第3 小時起每小時工資為上開「平日每
    小時工資額」之1.66倍，假日加班則每小時工資為上開「平
    日每小時工資額」之2 倍。而依各原告之薪資明細表（本院
    卷第157 頁至第192 頁）所示，自97年11月起至98年10月間
    ，各月之加班時數及被告公司實際給付之加班費總額為：
  (1)原告袁美玲：平時加班前2 小時之工時分別為0 、46、30、
    34、18、2 、20、26、52、46、42、26小時；平日加班第3
    小時起之工時分別為0 、46、30、34、18、3 、20、26、52
    、46、40、26小時；假日加班工時分別為12、21、24、12、
    72、40、40、32、48、68、41、62.25 小時；各月實際給付
    之加班費為1,680 元、12,560元、9,360 元、8,480 元、13
    ,680元、6,110 元、9,600 元、9,680 元、17,120元、18,7
    20元、16,341元、16,179元，總計139,51 0元。
  (2)原告林慧玲：平時加班前2 小時之工時分別為0 、0 、2 、
    0 、0 、0 、0 、6 、2 、2 、6 、0 小時；平日加班第3
    小時起之工時分別為0 、0 、0 、0 、0 、0 、0 、7 、2
    、2 、7 、0 小時；假日加班工時分別為8 、16、16、0 、
    0 、8 、16、16、8 、39、51.5、28小時；各月實際給付之
    加班費為1,120 元、2,240 元、2,420 元、0 元、0 元、1,
    120 元、2,240 元、3,550 元、1,520 元、5,860 元、9,80
    8 元、4,480 元，總計34,358元。
  (3)原告張玉婷：平時加班前2 小時之工時分別為0 、0 、0 、
    0 、0 、0 、0 、6 、0 、2 、14、10小時；平日加班第3
    小時起之工時分別為0 、0 、0 、0 、0 、0 、0 、6 、0
    、1.5 、12.25 、6 小時；假日加班工時分別為0 、0 、16
    、8 、8 、7 、25、36、0 、45、40.25 、30.25 ；各月實
    際給付之加班費為0 元、0 元、2,240 元、1,120 元、1,12
    0 元、980 元、3,430 元、6,240 元、0 元、6,645 元、9,
    457 元、6,632 元，總計37,864元。
  (八)原告袁美玲、林慧玲、張玉婷於98年度各有9 天、3 天、4
    天特休假未休。又被告於給付原告98年10月份之薪資中，業
    已分別給付原告袁美玲、林慧玲、張玉婷特休未休工資7,33
    3 元、2,933 元、3,633 元（即原告之98年10月薪資明細所
    示「補發金額」項目金額，見本院卷第168 頁、第180 頁、
    第192 頁）。
四、兩造爭執事項為：
  (一)兩造間之勞動契約關係是否業經原告於98年10月20日合法終
    止在案？即原告主張上開被告公司以不爭執事項(四)所示公告
    對其等所為職務異動，是否違反兩造間之勞動契約及勞動法
    規，其等依勞動基準法第14條第1 項第6 款終止勞動契約，
    是否有理由？或系爭勞動契約，係因被告以原告等人無故連
    續曠職3日以上為由而終止之？
  (二)就不爭執事項(七)所示各原告於97年11月至98年10月間之加班
    工時部分，被告公司應否均依勞動基準法第24條第1 款及第
    2 款、第39條之計算方式發給加班費？又如若被告應按該規
    定給付加班費，上開「假日加班工時」，是否應否扣計各原
    告之休息時間？原告之「平日每小時工資額」應如何計算？
    亦即原告各得請求之加班費數額為何？
  (三)原告請求之各項給付是否有理由？數額為何？
五、本院之判斷如下：
  (一)兩造間之勞動契約，已經原告等人於98年10月20日合法終止
    在案：
  1.原告等人並無不依相關程序向被告公司申訴處理98年10月10
    日上班之補休事宜，亦無威脅被告公司之情事：
  參以被告亦不爭執譯文內容及當事人確為本案原告林慧玲及
    任職於被告公司之范揚昇課長之錄音譯文（參本院卷第264
    頁）所示：「林慧玲：為什麼昨天開會說都沒有人去跟他們
    告知，他們都不知道我們在問補假這件事？課長：沒有人告
    知。....林慧玲：可是開會到後段，Katy一直說為什麼發生
    這種事情，你們應該要先去跟他們，請你們主管去跟他們講
    ，而不是直接發這個連署，那我就莫名奇妙，明明你們都有
    去，那為什麼變成都沒有。課長：然後哩，現在哩，你現在
    要質疑我這件事嗎？林慧玲：不是，我想問一下真的有去嗎
    ？課長：有啊。..... 課長：昨天早上阿，三個人我就跟你
    們講說你們最後一段話會有問題。..課長：我昨天早上就有
    警告你們，這句話..？林慧玲：可是那個時侯已經送上去了
    。哪有，還沒，那時侯在我手上阿，你那影本在我手上阿，
    我不是跟你了嗎，我是怕再問你們要不要改掉，你們還說已
    經簽名了沒辦法....」等語，足認原告等人確有針對98年10
    月10日上班是否能補休、何時補休一事，與其等之上級長官
    即范揚昇課長反應過，且在反應無效後，始具名連署上開文
    件。是被告公司認為相關事宜，原告未透過正常之意見反應
    、申訴之管道，實無足採。
  又參以被證2 （附本院卷第70頁）即被告主張原告等人不當
    連署並威脅罷工之資料所示，其上係記載：「依照勞基法規
    定，本公司未實施週休二日，故國定日與假日同天者，資方
    應給予勞方補假一天，但本公司並未實施補假事宜。連署名
    單人員認為，為了維護勞工權益，全簽名連署人員請資方出
    面協議，以擔保雙方權益，請資方於2009年10月16日當天中
    午12點以前，請資方出面協議與其它細項，如未出面協議，
    本週六、日，連署名單內人員，皆不出勤，擇日將往勞工局
    申請協議」等語。而員工三人均在連署人員簽名之列。然細
    繹上開文字，應僅為包含原告3 人在內之員工，對於其等所
    認為被告公司未能確實就仍於國定假日之假日上班之員工，
    給予補休之權益一事，向被告公司提出說明，且欲讓被告公
    司經營團隊瞭解，此非一、二名員工一己之意，而係眾多員
    工共同之心聲，至於是否能因資方有無出面與員工討論，即
    拒不上班，雖然仍有置喙之空間，然就該文件之語氣、用語
    ，並無語帶威脅之意，其等應係單純表達被告公司此舉已有
    讓其等心生抗拒上班之念頭而已。
  2.被告公司因原告等人連署提出上開被證2 文件一事，而對原
    告等人所為之處置，確有不當，並已因此嚴重改變原告等人
    之勞動條件：
  再參以被告公司之人員於上開被證2 文件上，載明「發起人
    ：大過，簽署：申誡」等字句，且隨之於98年10月16日即發
    布公告（被證3 ，參本院卷第71頁），內容為：「茲因員工
    未事前釐清事情真相，即發動員工聯簽名，威脅資方10月16
    日中午12點以前，出面協議，如未出面協議於本周六、日連
    署名單內人員皆不出難。依照本公司員工管理辦法第六章第
    2.2 條規定及勞動基準法第12條規定，理應開除連名簽署之
    人員，公司特別考量員工本次為初犯，近期工作配合度尚佳
    ，特從寬處理，其懲處明細如下：(1)發起連署員工記大過乙
    次：張玉婷、袁美玲、林慧玲（即原告3 人）、陳怡屏等人
    。(2)連署員工記申誡乙次：（省略）。(3)袁美玲職務由領班
    異動為助理技術員。(4)為配合生產線作業順暢，陳怡屏班別
    由中班調動為夜班、林慧玲、張玉婷、袁美玲班別由夜班調
    動為早班。」，而被告亦不認否袁美玲之職務由領班異動為
    助理技術員將減少領班津貼2,000 元、原告三人班別由夜班
    調動為早班，會減少夜班津貼6,000 元。足見被告公司因原
    告等人具名為被證2 文件所示之連署行為，而改變了與原告
    間約定之勞動條件，包括津貼之取消及工作時間之更改。被
    告雖辯稱班別之調動是例行性、配合公司生產線順暢所為，
    然上開懲處明細中所有遭調動者，均與此次被告所認為之不
    當連署行為有關，且此等調動係列於懲處明細中，足認與被
    告所為之上開辯解不相符合。
  綜上，原告既有依照正常程序向被告反應其等對於98年10月
    10日上班是否能補休、公司是否同意補休等情事，且原告等
    人所出具之連署書亦未達威脅被告公司處理、否則即行罷工
    之嚴重程度，則被告公司以上開降薪、更動勞動時間之方式
    ，懲罰原告，已有違兩造間約定之勞動契約，顯非適法。
  3.原告等人依勞動基準法第14條第1 項第6 款之規定，終止與
    被告間之勞動契約，確實合法有據：
  按有左列情形之一者，勞工得不經預告終止契約：一、雇主
    於訂立勞動契約時為虛偽之意思表示，使勞工誤信而有受損
    害之虞者。二、雇主、雇主家屬、雇主代理人對於勞工，實
    施暴行或有重大侮辱之行為者。三、契約所訂之工作，對於
    勞工健康有危害之虞，經通知雇主改善而無效果者。四、雇
    主、雇主代理人或其他勞工患有惡性傳染病，有傳染之虞者
    。五、雇主不依勞動契約給付工作報酬，或對於按件計酬之
    勞工不供給充分之工作者。六、雇主違反勞動契約或勞工法
    令，致有損害勞工權益之虞者。勞工依前項第 1 款、第 6
    款規定終止契約者，應自知悉其情形之日起，三十日內為之
    。有第 1 項第 2 款或第 4 款情形，雇主已將該代理人解
    僱或已將患有惡性傳染病者送醫或解僱，勞工不得終止契約
    。第17條規定於本條終止契約準用之，此為勞動基準法第15
    條所明定。是綜上所述，被告前開片面更改原告等人之勞動
    條件，包括取消津貼、更改工作班別等，確已構成上揭法條
    第14條1 項第6 款之規定，是原告據以主張與被告終止勞動
    契約，洵有理由。
  準此，原告等人於98年10月19日以桃園府前(21 支) 郵局桃
    園府前存證號碼為1668號、1672號、1669號之存證信函表明
    欲與被告公司終止兩造間之勞動契約，被告並於同年月20日
    收到該等信函，足認兩造間之勞動契約，於此時即告終止（
    相關存證信函、掛號回執等資料附本院卷第34頁至38頁可參
    ）。
  至被告雖另主張，因原告等人於98年10月17日、19日、20日
    、21日、22日、23日無故連續曠職3 日以上，故委由律師於
    98年10月23日寄發98尚寬法字第08102301號律師函（參本院
    卷第91頁，即被證5 所示）終止兩造間之勞動契約，且該律
    師函已由原告等人分別收受無訛等情，惟兩造間之勞動契約
    ，既已於98年10月20日經原告等人之終止而消滅，是被告已
    無從再為終止，況原告等人亦無需於10月20日至23日再至被
    告之公司上班，是被告亦無從主張原告等人有連續曠職3 日
    以上之情形。
  (二)原告確得請求被告給付加班費之差額：
  1.被告主張其在併購原告之前所任職之喬霖公司時，已一併概
    括承受原告等人之年資、薪資及勞工權益，而喬霖公司之前
    對於加班費給予之標準，即為前兩小時每小時為90元、超過
    兩小時後每小時為110 元、假日加班每小時為140 元，故其
    已依該等約定，如數給付原告等人相關之加班費，並無缺漏
    。然查：
  按雇主延長勞工工作時間者，其延長工作時間之工資依左列
    標準加給之：一、延長工作時間在二小時以內者，按平日每
    小時工資額加給三分之一以上。二、再延長工作時間在二小
    時以內者，按平日每小時工資額加給三分之二以上。三、依
    第32條第3 項規定，延長工作時間者，按平日每小時工資額
    加倍發給之，此為勞動基準法第24條所明定。而基於契約自
    由原則，勞、僱雙方雖可自由訂立相關勞動條件，然勞動基
    準法乃為最低之勞動條件，若當事人間所訂立之勞動條件低
    於勞動基準法之規定時，自應以勞動基準法之規定為準。是
    以，被告亦不爭執原告袁美玲每月薪資為28,000元，每小時
    薪資為116.66元，至98年8 月起則調整為月薪29,000元，每
    小時薪資為120.83元；原告林慧玲每月薪資為28,000元，每
    小時薪資為116.66元；原告張玉婷每月薪資為27,800元，每
    小時薪資為115.83元，則被告主張依之前原告等人與喬霖公
    司之約定之加班費計算基準，顯已低於上開勞動基準法之規
    定，而有違法律規定，故不論原告等人是否在被告公司概括
    承受喬霖公司與原告等人間之勞動契約時，對此是否未表示
    意見，在計算原告等人之加班費時，仍應以上開法律規定為
    據，始為適法。
  故原告等人主張其等自97年11月至98年10月止之加班費計算
    基準，即應如附表一編號(一)、(二)、(三)所示，對此被告亦不為
    爭執，應足採認，並可確認被告就此確有加班費之差額應給
    付原告等人。
  2.被告復辯稱：縱應給付原告等人加班費之差額，然在核算原
    告等人加班時數時，應以被告公司所留存原告等人之打卡資
    料為計算依據，且應依內政部75年6 月25日台內勞字第4166
    70號函釋，加班時數應扣除休息時間為計算，而原告工作滿
    4 小時，被告公司均給予30分鐘休息時間，且其等薪資明細
    表所載假日加班時數係依原告上、下班打卡之時間連續計算
    而成，尚包括休息時間，自應不計入假日加班時數為計，故
    原告所主張如附表一所示之假日加班時數，每4 小時均應扣
    除0.5 小時，而如附表二所示。惟查：
  茲對照卷附有關原告3 人之薪資明細表（參本院卷第157 頁
    以下所示）與被告所出具之原告三人上、下班打卡資料表（
    參本院卷第193 頁以下），有關原告等人加班之時數，並不
    相吻合，即便將薪資對照表所記載之加班時數均扣除0.5 小
    時，亦不當然與被告所整理、如附表二所示之時數相符。而
    以原告袁美玲97年11月之薪資明細表為例，其該月之假日加
    班時間為12小時，而被告依其原先之規定，以每小時核發14
    0 元為計算，即等於該月表列原告應領得之加班費總額29,6
    80 元，可見被告所列之假日加班時數，即已扣除其所謂之0
    .5 小時休息時間，否則被告怎會同意給付？若認未予扣除
    ，然被告與原告等人既已約定該部分仍為給付，該等加班費
    給付之約定，即優於上開函示，則被告自不得於此再主張應
    予扣除
    休息時間；且薪資明細表既與上、下班打卡資料表不相符合
    ，即應以薪資明細表上所載之加班時數為據，較符合真實。
  從而，原告主張依薪資明細表上之加班時間如附表一所示，
    加以計算被告應給付之加班費總額及其差額，並無違誤。且
    如附表一所示被告實際給付加班費之數額，確核與前揭薪資
    明細表相符，且為被告所不爭執，故該部分確可列為計算加
    班費差額之基準。然原告林慧玲就其97年11月間、98年9 月
    間實際受領被告給付之加班費數額部分係認定為120 元與9,
    800 元，然該二部分實為1,120 元與9,808 元，是如附表一
    編號(二)原告林慧玲可請求加班費之差額即應為20,102元，而
    非21,110元。
  3.綜上所述，原告等人主張被告應就97年11月至98年10月間之
    加班費給付如附表一所示之差額予原告，即給付原告袁美玲
    92,092元、給付原告林慧玲20,102元、給付原告張玉婷21,9
    40元，即屬有據。
  (三)原告等人之平均薪資應加計各項津貼、獎金及加班費，不計
    入特休未休補發金額：
  1.按平均工資：謂計算事由發生之當日前六個月內所得工資總
    額除以該期間之總日數所得之金額。工作未滿六個月者，謂
    工作期間所得工資總額除以工作期間之總日數所得之金額。
    工資按工作日數、時數或論件計算者，其依上述方式計算之
    平均工資，如少於該期內工資總額除以實際工作日數所得金
    額百分之六十者，以百分之六十計，此為勞動基準法第2 條
    第3 款所明定。再按查工資乃勞工因工作而獲得之報酬，為
    其勞動對價而給付之經常性給與。所謂經常性給與，與固定
    性給與不同，僅須在一般情況下經常可領取者，即屬經常性
    給與。是加班費及津貼是否屬於薪資之一部分，而為經常性
    給與，即應從制度上雇主之需求營運、作業及規範等予以考
    量，是參以被告公司所製作之上開薪資明細表所示（參調字
    案卷第8 頁至12頁），原告每月均有支領定額之全勤獎金及
    及不定數額之加班費，是可認該二部分應均屬被告經常性之
    給予，而為工資之一部分，被告抗辯該部分不應計入，即屬
    無據；至特休未休折算日薪即補發獎金部分即不得列入。
  2.是以，若以計算事由發生當日前6 個月內之工資總額計算本
    件平均工資，即應以原告等人自98年5 月至98年10月之薪資
    為準；然因原告於98年10月份未領取全月薪資，故原告認應
    將4 月份最後12天計入，並以4 月份平均每日薪資計算該月
    12天之薪資，洵屬合理，計算之範圍並應包括底薪、各式津
    貼、獎金、加班費等項，故參以原告等人之薪資明細表可知
    ：
  原告袁美玲部分之平均薪資應為60,774元：
    原告袁美玲於98年4 月至7 月之每月底薪加計各項津貼、全
    勤獎金後之薪資均為28,000元，於98年8 月、9 月均為29,0
    00元，於98年10月則為23,332元，各加計如附表一之(一)所示
    98年4 月至10月各月被告應給付原告袁美玲之加班費金額後
    ，原告袁美玲自98年4 月至10月工資各為38,224元、44,309
    元、82,533元、57,338元、60,911元、57,338元、46,925元
    （元以下四捨五入，下同）；且於98年4 月份12 日 薪資為
    15,290元（計算式：38,224元÷30天×12天＝15,290元），
    故原告袁美玲之平均薪資應為60,774元（計算式：15,290元
    ＋44,309元＋82,533元＋57,338元＋60,911元＋57,338元＋
    元46,925元＝364,644 元，364,644 元÷6 個月＝60,774元
    ）。
  原告林慧玲部分之平均薪資應為35,460元：
    原告林慧玲於98年4 月至9 月之每月底薪加計各項津貼、全
    勤獎金後之薪資均為28,000元，於98年10月則為17,865元，
    各加計如附表一之(二)所示98年4 月至10月各月被告應給付原
    告林慧玲加班費金額後，98年4 月至10月工資各為29,867元
    、31,733元、34,020元、30,564元、37,797元、42,303元、
    24,398元；且於98年4 月份12日薪資為11,947元（計算式：
    29,867元÷30天×12天＝11,947元），故原告林慧玲之平均
    薪資為35,460元（計算式：11,947元＋29,867 元＋31,733
    元＋34,020元＋30,564元＋37,797元＋42,3 03 元＋24,398
    元＝212,762 元，212,762 元÷6 個月＝35,460 元）。
  原告張玉婷部分之平均薪資應為40,799元：
    另原告張玉婷於98年4 月至9 月之每月底薪加計各項津貼、
    全勤獎金後之薪資均為27,800元，於98年10月則為18,459元
    ，各加計如附表一之(三)所示98年4 月至10月各月被告應給付
    原告張玉婷之加班費金額後，98年4 月至10月工資各為29,4
    22 元、33,592元、63,013元、27,800元、38,8 21 元、41,
    636 元、28,161元；且98年4 月份12日薪資為11,769元（計
    算式：29,422元÷30天×12天＝11,769元），故原告張玉婷
    平均薪資為40,799元（計算式：11,769元＋33,5 92 元＋63
    ,013元＋27,800元＋38,821元＋41,636元＋28,161元＝244,
    793 元，244,793 元÷12個月＝40,799元）。
  (四)原告得請求之資遣費：按依勞動基準法第14條第4 項之規定
    ，如勞工依該條第1 項之規定與雇主終止契約，亦得請求同
    法第17條之資遣費。而該法第17條乃係規定：雇主依前條終
    止勞動契約者，應依左列規定發給勞工資遣費：一在同一雇
    主之事業單位繼續工作，每滿一年發給相當於一個月平均工
    資之資遣費。二依前款計算之剩餘月數，或工作未滿一年者
    ，以比例計給之。未滿一個月者以一個月計。是原告等人既
    係依上開法條第14條第1 項第6 款之規定，終止與被告公司
    間之勞動契約，其等確得依上開規定及勞退新舊制之規定，
    向原告請求資遣費。是查，原告等人之年資既由被告公司所
    概括承受，已如前述，且原告等人均於勞工退休金條例施行
    後選擇適用勞工退休金新制。而對於原告主張之年資，被告
    亦無意見，是依該等年資計算原告可請求之資遣費如下：
  1.原告袁美玲部分：原告袁美玲係於92年11月5 日至喬霖公司
    任職，並於98年10月20日與被告終止勞動契約，已如上述，
    是原告袁美玲之年資，自92年11月5 日起至94年7 月1 日，
    計1 年7 個月又27天，依勞動基準法第17條規定，被告應給
    付資遣費101,290 元（計算式：60,7 74 元×1 ＋60,774元
    ×8/12＝101,290 元），自94年7 月1 日至起98年10月20日
    ，計4 年3 個月又20天，依勞工退休金條例第12條第1 項規
    定，被告應給付資遣費130,833 元【計算式：60,774元×0.
    5 ×4 ＋60,774元×0.5 ×（11/3÷12）＝130,833 元】，
    合計資遣費232,123 元。
  2.原告林慧玲部分：原告林慧玲係於93年5 月31日至喬霖公司
    任職，並於98年10月20日與被告終止勞動契約，是原告林慧
    玲之年資，自93年5 月31日起至94年7 月1 日，計1 年1 個
    月又1 天，依勞基法第17條規定，被告應給付資遣費41,370
    元（計算式：35,460×1 ＋35,460元×2/12＝41,370元），
    自94年7 月1 日至98年10月20日，計4 年3 個月又20天，依
    勞工退休金條例第12條第1 項規定，被告應給付資遣費76,3
    38元【計算式：35,460×0.5 ×4 ＋35,460元×0.5 ×（11
    /3÷12）=76,338 元】合計應給付資遣費為117,708 元。
  3.原告張玉婷部分：原告張玉婷係於92年3 月6 日至喬霖公司
    任職，並於98年10月20日與被告終止勞動契約，是原告張玉
    婷之年資，自92年3 月6 日起至94年7 月1 日，計2 年3 個
    月又26天，依勞基法第17條規定，被告應給付資遣費為95,1
    98元（計算式：40,799元×2 ＋40,799元×4/12＝95,198元
    ），自94年7 月1 日起至98年10月20日，計4 年3 個月又20
    天，依勞工退休金條例第12條第1 項規定，被告應給付資遣
    費87,751元【計算式：40,799元×0.5 ×4 ＋40,799元×0.
    5 ×（11/3÷12）＝87,751元】，合計資遣費182,949 元。
  (六)預告期間工資：
  1.再按勞動基準法第18條係規定：有左列情形之一者，勞工不
    得向雇主請求加發預告期間工資及資遣費：一依第12條或第
    15條規定終止勞動契約者。二定期勞動契約期滿離職者。是
    查，原告等人既係依勞動基準法第14條第1 項第6 款之規定
    ，終止與被告公司間之勞動契約，依上開法條之反面解釋，
    自得請求被告公司給付同法第16條第3 項、第1 項第3 款所
    規定30日之預告工資。
  2.再按預告工資實即為工資，故計算該部分請求時，除勞工之
    本薪、各項津貼、獎金外，不應再加計加班費。準此，應以
    原告等人98年9 月份薪資明細表上所載原告等人實領不含加
    班費之工資計算之。即原告袁美玲得請求29,000元，原告林
    慧玲得請求28,000元，原告張玉婷得請求27,800元，該部分
    原告之請求，確屬有據。
  (七)特休未休之工資：計算該部分工資亦應以原告等人如上所述
    98年9 月份薪資明細表上所載原告等人實領不含加班費之工
    資加以計算，而被告亦不否認原告等人確有如下述之特休未
    予休息，故該部分原告等可請求之金額即為：
  1.原告袁美玲部分：原告袁美玲之特休假尚有9 天未休，則被
    告應給付特休未休之薪資8,700 元（計算式：29,000元÷30
    天×9 天＝8,700 元），扣除被告於98年10月業已給付7,33
    3 元（即該月薪資明細所示「補發金額」），被告尚應給付
    1,367 元。
  2.原告林慧玲部分：原告林慧玲尚有3 天特休假未休，被告應
    給付特休未休工資2,800 元（計算式：28,000元÷30天×3
    天＝2,800 元），扣除被告於98年10月業已給付2,933 元（
    即該月薪資明細所示「補發金額」），原告林慧玲則應返還
    被告133 元。
  3.原告張玉婷部分：另原告張玉婷尚有4 天特休假未休，被告
    應給付特休未休之薪資3,707 元（計算式：27,800元÷30天
    ×4 天＝3,707 元），扣除被告於98年10月業已給付3,633
    元（即該月薪資明細所示「補發金額」），被告尚應給付74
    元。
  (八)綜上，原告等人可向被告請求之各項給付及總金額即如下述：
  1.原告袁美玲部分：
    其可向被告請求加班費差額92,092元、資遣費232,123 元、
    預告工資29,000元及特休未休金額1,367 元，合計共【354,
    582元】。
  2.原告林慧玲部分：
    其可向被告請求加班費差額20,102元、資遣費117,708 元、
    預告工資28,000元及歸還溢領特休未休金額133 元，合計共
    【165,677 元】。
  3.原告張玉婷部分：
    其可向被告請求加班費差額21,940元、資遣費182,949 元、
    預告工資27,800元及特休未休金額74元，合計共【232,763
    元】。
六、綜上所述，原告等人於終止兩造間之勞動契約後，確可向被
    告請求如上五、(八)所示之金額，及自原告民事準備書(五)送達
    翌日即99年6 月4 日（該文狀係原告訴訟代理人所自寄，然
    其並無提出該部分送達之回執，本院雖有請原告訴訟代理人
    提出，惟迄今仍未見該送達回執。惟因本院於99年5 月27日
    收受該狀紙後，即於99年6 月3 日行言詞辯論程序，原告並
    當庭陳稱訴之聲明變更為如該文狀所載，被告訴訟代理人於
    該日亦有到庭，此可參本院案卷，是可認被告最遲於該日即
    知悉該擴張聲明，故應可自99年6 月4 日作為原告等人請求
    遲延利息之起算日）起至清償日止，按年息5%計算之法定遲
    延利息，為有理由，應予准許。逾此範圍，為無理由，應予
    駁回。
七、再本判決所命被告給付原告等人之金額均未逾50萬元，依民
    事訴訟法第389 條第1 項第5 款規定，應各依職權宣告假執
    行。此部分原告雖陳明願供擔保請求宣告假執行，惟僅係促
    請本院為上開宣告假執行職權之發動。又本院併依職權酌定
    相當擔保金額，宣告被告供擔保後，得免為假執行。另其餘
    原告之訴經駁回之部分，其假執行之聲請均已失所附麗，均
    應併駁回之。
八、本件事證已明，兩造其餘主張陳述之方法，及未經援用之證
    據，均與本判決所為前開判斷不生影響，無庸逐一論述，附
    此敘明。
九、據上論結，本件原告之訴為一部有理由，一部無理由，依民
    事訴訟法第79條、第389 條第1 項第5 款、第392 條第2項
    ，判決如主文。
中    華    民    國    100     年    3   月    10    日
                    民事第三庭  法  官  林靜梅
以上正本係照原本作成
如對本判決上訴，須於判決送達後20日內向本院提出上訴狀。
如委任律師提起上訴者，應一併繳納上訴審裁判費。
附表一：原告所主張被告依薪資明細表所示加班時數應給付之加
        班費差額（見本院卷第237 頁至第238 頁）
┌────────────────────────────────────────────────────────┐
│（一）原告袁美玲：每小時時薪116.66元，自98年8月起每小時時薪120.83元。                                           │
├─┬────┬───────────────────────────────┬─────┬────┬──────┤
│編│  時間  │                     被告應給付之加班費                       │被告實際給│加班費給│備        註│
│號│（民國）├────────┬────────┬───────┬─────┤付加班費  │付差額  │            │
│  │        │平日加班前2 小時│平日加班後2 小時│   假日加班   │   小計   │          │        │            │
│  │        │（時薪×1.33倍）│（時薪×1.66倍）│（時薪×2 倍）│（元以下四│          │        │            │
│  │        │                │                │              │捨五入）  │          │        │            │
├─┼────┼────────┼────────┼───────┼─────┼─────┼────┼──────┤
│01│97年11月│加班0 小時      │加班0 小時      │加班12小時    │          │          │        │原告袁美玲雖│
│  │        │0 元            │0 元            │2,799.84元    │2,800元   │1,680元   │1,120元 │主張於98年8 │
├─┼────┼────────┼────────┼───────┼─────┼─────┼────┤月後之加班時│
│02│97年12月│加班46小時      │加班46小時      │加班21小時    │          │          │        │數，均以時薪│
│  │        │7,137.2588元    │8,908.1576元    │4,899.72元    │20,945元  │12,560元  │8,385元 │120.83為計算│
├─┼────┼────────┼────────┼───────┼─────┼─────┼────┤，惟於本表格│
│03│98年1 月│加班30小時      │加班30小時      │加班24小時    │          │          │        │中就98年10月│
│  │        │4,654.734元     │5,809.668元     │5,599.68元    │16,064元  │9,360元   │6,740元 │假日加班62.2│
├─┼────┼────────┼────────┼───────┼─────┼─────┼────┤5 小時部分，│
│04│98年2 月│加班34小時      │加班34小時      │加班12小時    │          │          │        │係以時薪116.│
│  │        │5,275.3652元    │6,584.2904元    │2,799.84元    │14,659元  │8,480元   │6,179元 │66計算，始能│
├─┼────┼────────┼────────┼───────┼─────┼─────┼────┤得出原告所主│
│05│98年3 月│加班18小時      │加班18小時      │加班72小時    │          │          │        │張之加班費14│
│  │        │2,792.8404元    │3,485.8008元    │16,799.04元   │23,078元  │13,680元  │9,398元 │,524.17元。 │
├─┼────┼────────┼────────┼───────┼─────┼─────┼────┤            │
│06│98年4 月│加班2 小時      │加班3 小時      │加班40小時    │          │          │        │            │
│  │        │310.3156元      │580.9668元      │9,332.8元     │10,224元  │6,110元   │4,114元 │            │
├─┼────┼────────┼────────┼───────┼─────┼─────┼────┤            │
│07│98年5 月│加班20小時      │加班20小時      │加班40小時    │          │          │        │            │
│  │        │3,103.156       │3,873.112元     │9,332.8元     │16,309元  │9,600元   │6,709元 │            │
├─┼────┼────────┼────────┼───────┼─────┼─────┼────┤            │
│08│98年6 月│加班26小時      │加班26小時      │加班32小時    │          │          │        │            │
│  │        │4,034.1028元    │5,035.0456元    │7,466.24元    │16,535元  │9,680元   │6,855元 │            │
├─┼────┼────────┼────────┼───────┼─────┼─────┼────┤            │
│09│98年7 月│加班52小時      │加班52小時      │加班48小時    │          │          │        │            │
│  │        │8,068.2056元    │10,070.0912元   │11,199.36元   │29,338元  │17,120元  │12,218元│            │
├─┼────┼────────┼────────┼───────┼─────┼─────┼────┤            │
│10│98年8 月│加班46小時      │加班46小時      │加班68小時    │          │          │        │            │
│  │        │7,392.3794元    │9,226.5788元    │16,432.88元   │33,052元  │18,720元  │14,332元│            │
├─┼────┼────────┼────────┼───────┼─────┼─────┼────┤            │
│11│98年9 月│加班42小時      │加班40小時      │加班41小時    │          │          │        │            │
│  │        │6,749.5638元    │8,023.112元     │9,908.06元    │24,681元  │16,341元  │8,340元 │            │
├─┼────┼────────┼────────┼───────┼─────┼─────┼────┤            │
│12│98年10月│加班26小時      │加班26小時      │加班62.25小時 │          │          │        │            │
│  │        │4,178.3014元    │5,215.0228元    │14,524.17元   │23,917元  │16,179元  │7,738元 │            │
├─┴────┼────────┼────────┼───────┼─────┼─────┼────┤            │
│總       計 │53,696.223元    │66,811.846元    │111,094.43元  │231,602元 │139,510元 │92,092元│            │
└──────┴────────┴────────┴───────┴─────┴─────┴────┴──────┘
┌────────────────────────────────────────────────────────┐
│（二）原告林慧玲：每小時時薪116.66元。                                                                          │
├─┬────┬───────────────────────────────┬─────┬────┬──────┤
│編│  時間  │                     被告應給付之加班費                       │被告實際給│加班費給│備        註│
│號│（民國）├────────┬────────┬───────┬─────┤付加班費  │付差額  │            │
│  │        │平日加班前2 小時│平日加班後2 小時│   假日加班   │   小計   │          │        │            │
│  │        │（時薪×1.33倍）│（時薪×1.66倍）│（時薪×2 倍）│（元以下四│          │        │            │
│  │        │                │                │              │捨五入）  │          │        │            │
├─┼────┼────────┼────────┼───────┼─────┼─────┼────┼──────┤
│01│97年11月│加班0 小時      │加班0 小時      │加班8 小時    │          │          │        │原告林慧玲於│
│  │        │0 元            │0 元            │1,866.56元    │1,867元   │120元     │1,747元 │97年11月、98│
├─┼────┼────────┼────────┼───────┼─────┼─────┼────┤年9 月之「被│
│02│97年12月│加班0 小時      │加班0 小時      │加班16小時    │          │          │        │告實際給付加│
│  │        │0 元            │0 元            │3,733.12元    │3,733元   │2,240元   │1,493元 │班費」欄位金│
├─┼────┼────────┼────────┼───────┼─────┼─────┼────┤額【1,120 元│
│03│98年1 月│加班2 小時      │加班0 小時      │加班16小時    │          │          │        │、9,808 元】│
│  │        │310.3156元      │0 元            │3,733.12元    │4,043元   │2,420元   │1,623元 │，誤載為【12│
├─┼────┼────────┼────────┼───────┼─────┼─────┼────┤元、9800元】│
│04│98年2 月│加班0 小時      │加班0 小時      │加班0 小時    │          │          │        │。若填入上開│
│  │        │0 元            │0 元            │0 元          │0 元      │0 元      │0 元    │金額計算之，│
├─┼────┼────────┼────────┼───────┼─────┼─────┼────┤則被告業已實│
│05│98年3 月│加班0 小時      │加班0 小時      │加班0 小時    │          │          │        │際給付原告林│
│  │        │0 元            │0 元            │0 元          │0 元      │0 元      │0 元    │慧玲之加班費│
├─┼────┼────────┼────────┼───────┼─────┼─────┼────┤總額為34,358│
│06│98年4 月│加班0 小時      │加班0 小時      │加班8 小時    │          │          │        │元，即如不爭│
│  │        │0 元            │0 元            │1,866.56元    │1,867元   │1,120元   │747元   │執事項（七）│
├─┼────┼────────┼────────┼───────┼─────┼─────┼────┤、(2)所示金額│
│07│98年5 月│加班0 小時      │加班0 小時      │加班16小時    │          │          │        │，而與原告主│
│  │        │0 元            │0 元            │3,733.12元    │3,733元   │2,240元   │1,493元 │張被告應給付│
├─┼────┼────────┼────────┼───────┼─────┼─────┼────┤之加班費總額│
│08│98年6 月│加班6 小時      │加班7 小時      │加班16小時    │          │          │        │54,460元相減│
│  │        │930.9468元      │1,355.5829元    │3,733.12元    │6,020元   │3,550元   │2,470元 │後，加班費差│
├─┼────┼────────┼────────┼───────┼─────┼─────┼────┤額應為20,102│
│09│98年7 月│加班2 小時      │加班2 小時      │加班8 小時    │          │          │        │元。        │
│  │        │310.3156元      │387.3112元      │1,866.56元    │2,564元   │1,520元   │1,044元 │            │
├─┼────┼────────┼────────┼───────┼─────┼─────┼────┤            │
│10│98年8 月│加班2小時       │加班2 小時      │加班39小時    │          │          │        │            │
│  │        │310.3156元      │387.3112元      │9,099.48元    │9,797元   │5,860元   │3,937元 │            │
├─┼────┼────────┼────────┼───────┼─────┼─────┼────┤            │
│11│98年9月 │加班6 小時      │加班7 小時      │加班51.5小時  │          │          │        │            │
│  │        │930.9468元      │1355.5829元     │12,015.98元   │14,303元  │9,800元   │4,503元 │            │
├─┼────┼────────┼────────┼───────┼─────┼─────┼────┤            │
│12│98年10月│加班0 小時      │加班0 小時      │加班28小時    │          │          │        │            │
│  │        │0 元            │0 元            │6,532.96元    │6,533元   │4,480元   │2,053元 │            │
├─┴────┼────────┼────────┼───────┼─────┼─────┼────┤            │
│總        計│2,792.8404元    │3,485.7882元    │48,180.58元   │54,460元  │33,350元  │21,110元│            │
└──────┴────────┴────────┴───────┴─────┴─────┴────┴──────┘
┌────────────────────────────────────────────────────────┐
│（三）原告張玉婷：每小時時薪115.83元。                                                                          │
├─┬────┬───────────────────────────────┬─────┬────┬──────┤
│編│  時間  │                     被告應給付之加班費                       │被告實際給│加班費給│備        註│
│號│（民國）├────────┬────────┬───────┬─────┤付加班費  │付差額  │            │
│  │        │平日加班前2 小時│平日加班後2 小時│   假日加班   │   小計   │          │        │            │
│  │        │（時薪×1.33倍）│（時薪×1.66倍）│（時薪×2 倍）│（元以下四│          │        │            │
│  │        │                │                │              │捨五入）  │          │        │            │
├─┼────┼────────┼────────┼───────┼─────┼─────┼────┼──────┤
│01│97年11月│加班0 小時      │加班0 小時      │加班0 小時    │          │          │        │            │
│  │        │0 元            │0 元            │0 元          │0 元      │0 元      │0 元    │            │
├─┼────┼────────┼────────┼───────┼─────┼─────┼────┤            │
│02│97年12月│加班0 小時      │加班0 小時      │加班0 小時    │          │          │        │            │
│  │        │0 元            │0 元            │0 元          │0 元      │0 元      │0 元    │            │
├─┼────┼────────┼────────┼───────┼─────┼─────┼────┤            │
│03│98年1 月│加班0 小時      │加班0 小時      │加班16小時    │          │          │        │            │
│  │        │0 元            │0 元            │3,706.56元    │3,707元   │2,240元   │1,467元 │            │
├─┼────┼────────┼────────┼───────┼─────┼─────┼────┤            │
│04│98年2 月│加班0 小時      │加班0 小時      │加班8 小時    │          │          │        │            │
│  │        │0 元            │0 元            │1,853.28元    │1,853元   │1,120元   │733元   │            │
├─┼────┼────────┼────────┼───────┼─────┼─────┼────┤            │
│05│98年3 月│加班0 小時      │加班0 小時      │加班8 小時    │          │          │        │            │
│  │        │0 元            │0 元            │1,853.28元    │1,853元   │1,120元   │733元   │            │
├─┼────┼────────┼────────┼───────┼─────┼─────┼────┤            │
│06│98年4 月│加班0 小時      │加班0 小時      │加班7 小時    │          │          │        │            │
│  │        │0 元            │0 元            │1,621.62元    │1,622元   │980元     │642元   │            │
├─┼────┼────────┼────────┼───────┼─────┼─────┼────┤            │
│07│98年5 月│加班0 小時      │加班0 小時      │加班25小時    │          │          │        │            │
│  │        │0 元            │0 元            │5,791.5元     │5,792元   │3,430元   │2,362元 │            │
├─┼────┼────────┼────────┼───────┼─────┼─────┼────┤            │
│08│98年6 月│加班6 小時      │加班6 小時      │加班36小時    │          │          │        │            │
│  │        │924.3234元      │1,153.6668元    │8,339.76元    │10,418元  │6,240元   │4,178元 │            │
├─┼────┼────────┼────────┼───────┼─────┼─────┼────┤            │
│09│98年7 月│加班0 小時      │加班0 小時      │加班0 小時    │          │          │        │            │
│  │        │0 元            │0 元            │0 元          │0 元      │0 元      │0 元    │            │
├─┼────┼────────┼────────┼───────┼─────┼─────┼────┤            │
│10│98年8 月│加班2小時       │加班1.5小時     │加班45小時    │          │          │        │            │
│  │        │308.1078元      │288.4167元      │10,424.7元    │11,021元  │6,645元   │4,376元 │            │
├─┼────┼────────┼────────┼───────┼─────┼─────┼────┤            │
│11│98年9 月│加班14小時      │加班12.25小時   │加班40.25小時 │          │          │        │            │
│  │        │2,156.7546元    │2,355.40305元   │9,324.315元   │13,836元  │9,457元   │4,379元 │            │
├─┼────┼────────┼────────┼───────┼─────┼─────┼────┤            │
│12│98年10月│加班10小時      │加班6 小時      │加班30.25小時 │          │          │        │            │
│  │        │1,540.539元     │1,153.6668元    │7,007.715元   │9,702元   │6,632元   │3,070元 │            │
├─┴────┼────────┼────────┼───────┼─────┼─────┼────┤            │
│總        計│4,929.7248元    │4,951.15335元   │49,922.73元   │59,804元  │37,864元  │21,940元│            │
└──────┴────────┴────────┴───────┴─────┴─────┴────┴──────┘
附表二：被告所主張於扣除休息時間後，原告所得請求之假日加
        班時數（見本院卷第278頁至第279頁）
┌─┬────┬─────┬─────┬─────┐
│編│  年月  │原告袁美玲│原告林慧玲│原告張玉婷│
│號│（民國）│          │          │          │
├─┼────┼─────┼─────┼─────┤
│01│97年11月│11.5小時  │7.5小時   │0小時     │
├─┼────┼─────┼─────┼─────┤
│02│97年12月│22.5小時  │15小時    │0小時     │
├─┼────┼─────┼─────┼─────┤
│03│98年1 月│22.5小時  │15小時    │15小時    │
├─┼────┼─────┼─────┼─────┤
│04│98年2 月│11.5小時  │0小時     │7.5小時   │
├─┼────┼─────┼─────┼─────┤
│05│98年3 月│67.5小時  │0小時     │7.5小時   │
├─┼────┼─────┼─────┼─────┤
│06│98年4 月│37.5小時  │7.5小時   │6.5小時   │
├─┼────┼─────┼─────┼─────┤
│07│98年5 月│37.5小時  │15小時    │23小時    │
├─┼────┼─────┼─────┼─────┤
│08│98年6 月│30小時    │15小時    │34小時    │
├─┼────┼─────┼─────┼─────┤
│09│98年7 月│45小時    │7.5小時   │0小時     │
├─┼────┼─────┼─────┼─────┤
│10│98年8 月│64小時    │37小時    │42.5小時  │
├─┼────┼─────┼─────┼─────┤
│11│98年9 月│41小時    │51.5小時  │40.25小時 │
├─┼────┼─────┼─────┼─────┤
│12│98年10月│62.25小時 │28小時    │30.25小時 │
└─┴────┴─────┴─────┴─────┘
上為正本係照原本作成。
如對本判決上訴，須於判決送達後20日內向本院提出上訴狀。如
委任律師提起上訴者，應一併繳納上訴審裁判費。
中    華    民    國    100    年    3    月    10    日
                                書記官  王奐淳